臺灣嘉義地方法院民事裁定
111年度家調裁字第31號
聲  請  人  楊晨曦  

法定代理人  楊莉㚬  


代  理  人  張雯峰律師（法扶律師）
相  對  人  王叔虎  



上列當事人間請求否認推定生父之訴事件，本院裁定如下：
    主    文
確認聲請人楊晨曦（女，民國○○○年○月○日生，身分證統一編號
：Z○○○○○○○○○號）非其生母楊莉㚬自相對人王叔虎受胎所生之婚
生女。
聲請程序費用新臺幣參仟元由聲請人負擔。
    理    由
一、聲請意旨略以：聲請人之母楊莉㚬於民國102年6月13日與相
    對人結婚，嗣於104年間即因故分居，且不再往來，楊莉㚬於
    106年間結識聲請人之生父即訴外人謝明佑，進而交往同居
    ，於107年9月1日生下聲請人，楊莉㚬與相對人於110年4月14
    日離婚，聲請人實係楊莉㚬自訴外人謝明佑受胎所生，與相
    對人並無親子血緣關係，又聲請人於110年4月28日經佛教慈
    濟醫療財團法人大林慈濟醫院（下稱大林慈濟醫院）為親子
    血緣關係鑑定結果出爐後，聲請人始知悉非相對人之婚生子
    女，爰依法提起本訴，並聲明如主文第一項所示等語。
二、相對人則以：對於聲請人之主張及原因事實不爭執，並同意
    依聲請人之聲明裁定等語。
三、按當事人就不得處分之事項，其解決事件之意思已甚接近或
    對於原因事實之有無不爭執者，得合意聲請法院為裁定。法
    院為前項裁定前，應參酌調解委員之意見及家事調查官之報
    告，依職權調查事實及必要之證據，並就調查結果使當事人
　　或知悉之利害關係人有陳述意見之機會。當事人聲請辯論者
　　，應予准許。前二項程序，準用民事訴訟法第1編第2章第3
　　節關於訴訟參加之規定，家事事件法第33條定有明文。次按
　　，前述第33條裁定確定者，與確定判決有同一之效力，亦為
    同法第35條第1項所明定。本件聲請人主張否認推定生父之
    訴，雖屬當事人不得處分事項，惟兩造已於本院調查時合意
    聲請法院為裁定，有合意聲請裁定狀附卷可稽（本院卷第51
    頁），且兩造間於私法上之身分關係非屬明確，而有不妥之
    狀態存在，且此種不妥之狀態得以確認裁判除去，亦應認聲
    請人有即受確認裁判之法律上利益，則依前述規定，自應由
    本院為裁定，合先敘明。
四、復按，從子女出生日回溯第181日起至第302日止，為受胎期
    間；妻之受胎，係在婚姻關係存續中者，推定其所生子女為
    婚生子女。前項推定，夫妻之一方或子女能證明子女非為婚
    生子女者，得提起否認之訴。前項否認之訴，夫妻之一方自
    知悉該子女非為婚生子女，或子女自知悉其非為婚生子女之
    時起二年內為之，民法第1062條第1項、第1063條分別定有
    明文。經查：
  ㈠聲請人主張之前述事實，業據提出戶籍謄本、親子鑑定報告
    影本等為證；又據大林慈濟醫院血親鑑定報告結論以：「1.
    不能排除楊晨曦與謝明佑之親子關係。2.親子關係指數（CP
    I）為：000000000；亦即「謝明佑是楊晨曦親生父親」這個
    可能性與「任何中國男人偶然具有是楊晨曦的親生父親所必
    須具備的基因半型」這一可能性相比，大約為：000000000
    倍。3.也就是楊晨曦與謝明佑之父子關係確定率為：99.999
    999%以上」等語，此有前揭親子鑑定報告在卷可佐，並為兩
    造所不爭執。本院參酌現代生物科學發達，醫學技術進步，
    以DNA檢驗方法鑑定子女之血統來源之精確度極高，暨前揭
    鑑定機構本諸客觀事證所為之專業判斷。準此，聲請人主張
    其與相對人間確無親子血緣關係存在，應堪信為真實。
  ㈡查本件聲請人於107年9月1日出生，回溯第181日起至第302日
    之受胎期間，既在聲請人之母楊莉㚬與相對人之婚姻關係存
    續中，依法雖應推定聲請人與相對人之婚生子女關係，然聲
    請人實非楊莉㚬自相對人受胎所生。從而，聲請人於110年4
    月28日即上揭鑑定報告結果出爐後始知悉前揭事實，並於11
    1年3月11日即在知悉其等非為婚生子女之2年內，提起本件
    否認推定生父之訴訟，為有理由，應予准許。
五、本件聲請人確非其母楊莉㚬自相對人受胎所生之婚生子女，
    已如上述，然兩造間之其真實血緣身分關係，有待法院裁判
    還原其真相，此實乃不可歸責於相對人之事由，相對人之應
    訴乃法律規定所不得不然，核屬伸張及防衛權利所必要，依
    上開論述分析，本院認本件程序費用應由聲請人負擔，較為
    公允，故酌定如主文第二項所示。
六、依家事事件法第33條、第97條，非訟事件法第21條第2項，
    民事訴訟法第78條、第95條之規定，裁定如主文。
中　　華　　民　　國　　111 　年　　5 　　月　　24　　日
                   家事法庭     法  官　葉南君    
以上正本係照原本作成。  
如對本裁定抗告須於裁定送達後10日內向本院提出抗告狀。
中　　華　　民　　國　　111 　年　　5 　　月　　24　　日
                                書記官  林秀惠